臺灣苗栗地方法院民事簡易判決　　　　　　　　　　　　九十三年度苗簡字第九四號
　　原　　　告　乙○○
　　被　　　告　甲○○
右當事人間請求確認本票債權不存在事件，本院於民國九十三年五月二十五日言詞辯
論終結，判決如下：
    主    文
原告之訴駁回。
訴訟費用由原告負擔。
    事實及理由
甲、兩造之聲明及陳述要旨
壹、原告方面：
一、聲明：確認被告持有原告民國九十二年十月三十一日所簽發票面金額新臺幣（下
    同）五十萬元，到期日為九十二年十一月二十八日之本票債權不存在。
二、陳述：被告持有原告於九十二年十月三十一日所簽發票面金額五十萬元，到期日
    為九十二年十一月二十八日之本票乙紙（下稱「系爭本票」），聲請鈞院以九十
    二年度票字第九四三號裁定強制執行，然訴外人胡志欽、徐義奇一起向被告借款
    五十萬元，並開立票號0000000號之支票給被告作為擔保，而上開本票係
    上開支票開立之同時所開立，用以擔保上開支票，且胡志欽針對上開五十萬元債
    務，已另開立以「協立起重行」為發票人名義之支票清償被告，故原告就系爭本
    票已無清償之義務。
貳、被告方面：
一、聲明：駁回原告之訴。
二、陳述：該筆五十萬元債務，係原告及訴外人胡志欽、徐義奇一起向伊借款所開立
    者，且上開票號三三○九九號之支票及以「協力起重行」為發票人名義之支票均
    遭退票。
三、提出支票及退票理由單影本各二件為證。
乙、得心證之理由
一、系爭本票開立之原由，原告主張係為擔保訴外人胡志欽、徐義奇向被告借貸五十
    萬元，所開立作為擔保之票號0000000號支票之擔保，被告則抗辯係原告
    與訴外人胡志欽、徐義奇三人共同向伊借款五十萬元所開立者等語。
二、查系爭本票係原告為擔保訴外人胡志欽、徐義奇對被告之五十萬元債務所簽發之
    事實，為原告所自認，原告即自認系爭本票債務存在。
三、本件原告自承：訴外人胡志欽、徐義奇對被告負有五十萬元之債務，而所擔保之
    票號0000000號之支票、用以擔保上開支票之系爭本票，以及胡志欽針對
    上開五十萬元債務，所另行開立以「協立起重行」為發票人名義之支票，均未兌
    現等事實，復有被告提出與其所述相符、原告不爭執其為真正之票號：ＡＡ三三
    ○九九九號、ＡＡ0000000號、票面金額均為五十萬元、付款人均為新竹
    國際商業銀行之支票及退票理由單影本各二件附卷為證，應堪信為真實。按「因
    清償債務而對於債權人負擔新債務者，除當事人另有意思表示外，若新債務不履
    行時，其舊債務仍不消滅」，民法第三百二十條定有明文，是縱使原告所述上情
    為真，則被告之上開五十萬元債權，亦因所用以清償或擔保之票據全數均未兌現
    而未受清償，從而系爭本票債務並未消滅。
四、綜上所述，原告既已自承系爭本票確係其所開立，且無法進一步舉證證明該債務
    有何消滅之情事，自應認系爭本票債務確係存在，從而本件原告之訴為無理由，
    應予駁回。
五、本件事證已臻明確，兩造其餘攻擊防禦方法及舉證，經核均與判決結果無影響，
    爰不另一一論述，併此敘明。
六、結論：原告之訴為無理由，依民事訴訟法第四百三十六條第二項、第七十八條，
    判決如主文。
中　　　華　　　民　　　國　　九十三　　年　　　六　　　月　　八  　　日
                                苗栗簡易庭法  官  伍偉華
正本證明與原本無異。
如對本判決上訴，請於本判決送達後二十日內向本院提出上訴狀。
                                      法院書記官 鄭永媚
中　　　華　　　民　　　國　　九十三　　年　　　六　　　月　　八  　　日
